臺灣板橋地方法院刑事判決　　　　　　　96年度訴更字第13號
公　訴　人　臺灣板橋地方法院檢察署檢察官
被　　　告　甲○○
　　　　　　　　　（現於臺灣桃園女子監獄另案執行中）
上列被告因違反毒品危害防制條例案件，經檢察官提起公訴（96
年度毒偵字第176 號），本院於中華民國96年3 月16日以96年度
訴字第601 號刑事判決免訴，檢察官不服而提起上訴，經臺灣高
等法院於中華民國96年8 月9 日以96年度上訴字第2097號刑事判
決將原判決撤銷發回，而被告於本院準備程序進行中，就被訴犯
罪事實為有罪之陳述，本院告知簡式審判程序之旨，並聽取其與
公訴人之意見後，經合議庭裁定由受命法官獨任進行簡式審判程
序審理後，判決如下：
    主  文
甲○○施用第一級毒品，處有期徒刑捌月，減為有期徒刑肆月，
如易科罰金，以新臺幣壹仟元折算壹日；又施用第二級毒品，處
有期徒刑肆月，如易科罰金，以新臺幣壹仟元折算壹日，減為有
期徒刑貳月，如易科罰金，以新臺弊壹仟元折算壹日。應執行有
期徒刑伍月，如易科罰金，以新臺幣壹仟元折算壹日。
    事  實
一、甲○○有下列施用毒品之前科：
(一)、於民國94年間，經依臺灣臺北地方法院（下稱臺北地院）94
    年度毒聲字第589 號刑事裁定送觀察、勒戒後，因認無繼續
    施用毒品傾向而於94年12月8 日執行完畢釋放出所，並由臺
    灣臺北地方法院檢察署（下稱臺北地檢署）檢察官以94年度
    毒偵字第2210號為不起訴處分確定。
(二)、又於95年間，先後經本院以95年度簡字2457號刑事判決處有
    期徒刑4 月、3 月，並均得易科罰金，且定應執行有期徒刑
    6 月，並得易科罰金確定，及以95年度易字第1755號刑事判
    決處有期徒刑5 月、5 月，且定應執行有期徒刑9 月確定，
    及以95年度訴字第3769號刑事判決處有期徒刑7 月、5 月、
    5 月，且定應執行有期徒刑1 年2 月確定（上開罪刑，與因
    施用毒品案件，於96年3 月8 日經本院以95年度訴字第20
    05 號 刑事判決處有期徒刑9 月確定，及因持有毒品案件，
    於96 年7月6 日經本院以96年度簡字第3813號刑事簡易判決
    處有期徒刑3 月確定，經本院以96年度聲減字第455 號刑事
    裁定前揭罪刑分別減刑，並就95年度簡字第2457號刑事簡易
    判決所示之罪刑減刑後定應執行有期徒刑3 月，並得易科罰
    金，及就其餘罪刑減刑後定應執行有期徒刑1 年3 月確定，
    現在監執行中）。
二、詎其仍不知悔改，猶於觀察、勒戒執行完畢釋放出所後5 年
    內，分別基於施用第一級毒品海洛因及第二級毒品甲基安非
    他命（起訴書誤載為「安非他命」）之犯意，於95年9 月17
    日晚上7 時許，在臺北縣中和市○○路租屋處，分別以香煙
    摻海洛因之方式施用海洛因1 次，及以吸食器燒煙之方式施
    用甲基安非他命1 次；嗣於同月18日凌晨0 時30分許，在臺
    北縣板橋市○○街36之5 號「馥麗旅社」603 室為警查獲（
    其另涉犯冒用「傅佳玲」名義應訊之偽造文書案件，經檢察
    官移送本院併案審理中，及涉犯販賣毒品案件，業經本院以
    96年度訴字第194 號刑事判決處有期徒刑3 年8 月，現由臺
    灣高等法院以96年度上訴字第2441號審理中），並經警採集
    其尿液送驗，結果呈海洛因代謝物之嗎啡，及安非他命、甲
    基安非他命之陽性反應，始查悉上情。
三、案經臺北縣政府警察局板橋分局報告臺灣板橋地方法院檢察
    署檢察官偵查起訴。
    理  由
壹、程序方面：本件被告甲○○所犯係死刑、無期徒刑、最輕本
    刑3 年以上有期徒刑以外之罪，其於準備程序就前揭被訴事
    實為有罪之陳述，經法官告知簡式審判程序之旨，並聽取其
    與公訴人之意見後，本院認無不得或不宜改依簡式審判程序
    進行之處，爰依刑事訴訟法第273 條之1 第1 項、第284 條
    之1 之規定，由本院合議庭裁定本件由受命法官獨任進行簡
    式審判程序，合先敘明。
貳、實體方面：
一、上開事實，業據被告迭於偵訊及本院訊問時自白不諱，且被
    告於前開時間採集之尿液經送驗，結果呈海洛因之代謝物嗎
    啡，及安非他命、甲基安非他命之陽性反應乙節，此有台灣
    檢驗科技股份有限公司出具2006/10/04報告編號CH/2006/90
    841 之濫用藥物尿液檢驗報告及臺北縣政府警察局板橋分局
    偵辦毒品危害防制條例案被移送人姓名及代碼對照各乙份（
    詳見95年度毒偵字第6832號偵查卷第135 至136 頁）在卷可
    稽。故被告之自白核與事實相符，應堪予採信。是本件事證
    已臻明確，被告犯行洵堪認定，應予依法論科。
二、論罪科刑部分：
(一)、按施用毒品經觀察、勒戒或強制戒治執行完畢釋放後，5 年
    後再施用毒品，應適用毒品危害防制條例第20條第1 、2 項
    之規定，同條例第20條第3 項定有明文。經查，被告前於94
    年間因施用毒品案件，經依臺北地院94年度毒聲字第589 號
    刑事裁定送觀察、勒戒後，因認無繼續施用毒品之傾向而於
    94 年12 月8 日執行完畢釋放出所，並由臺北地檢署檢察官
    以94 年 度毒偵字第2210號為不起訴處分確定；又於95年間
    因施用毒品案件，先後經本院以95年度簡字2457號刑事判決
    處有期徒刑4 月、3 月，並均得易科罰金，且定應執行有期
    徒刑6 月，並得易科罰金確定，及以95年度易字第1755號刑
    事判決處有期徒刑5 月、5 月，且定應執行有期徒刑9 月確
    定，及以95年度訴字第3769號刑事判決處有期徒刑7 月、5
    月、5 月，且定應執行有期徒刑1 年2 月確定在案，此有臺
    灣高等法院被告前案紀錄表及上開不起訴處分書、判決書各
    乙份在卷可稽，是被告於觀察、勒戒執行完畢釋放後5 年以
    內再施用毒品，則本件檢察官起訴被告施用第一、二級毒品
    ，符合上開規定，合先敘明。
(二)、論罪部分：
１、又按海洛因及甲基安非他命依毒品危害防制條例第2 條第2
    項第1 、2 款之規定，分別係屬第一、二級毒品，故核被告
    所為，係犯毒品危害防制條例第10條第1 項之施用第一級毒
    品罪及同條例第10條第2 項之施用第二級毒品罪。另按人體
    施用甲基安非他命後，其主要代謝物中，未改變型態之甲基
    安非他命占施用劑量達43% ，安非他命則約為5%；人體若施
    用安非他命後，主要代謝物中則有未改變型態之安非他命，
    但無甲基安非他命（法務部調查局93年5 月4 日調科壹字第
    09362413980 號函足資參照）。則人體若施用安非他命，其
    尿液代謝物不可能出現甲基安非他命，惟人體若施用甲基安
    非他命，尿液代謝物除主要有甲基安非他命外，亦可能有少
    量之安非他命。本件被告於95年9 月18日為警採集之尿液經
    送驗後既僅檢出微量安非他命，而主要係檢出甲基安非他命
    之反應，則被告等自不可能係施用安非他命，當係施用甲基
    安非他命無疑，因此檢察官於起訴書內記載被告係施用安非
    他命云云，尚有誤會，應予更正，附此說明。
２、被告持有海洛因、甲基安非他命分別係供己施用，則其持有
    之低度行為，為施用毒品之高度行為所吸收，均不另論罪。
３、復被告所犯前揭二罪之間，犯意各別，行為互殊，應予分論
    併罰。
(三)、科刑部分：
１、爰審酌被告前有多次施用毒品之犯行，仍不知悔悟，故態復
    萌，再次施用毒品，無視於毒品對於自身健康之戕害及國家
    對於杜絕毒品犯罪之禁令，惟審酌被告犯後坦承犯行，態度
    尚佳，及施用毒品者均具有相當程度之生理成癮性及心理依
    賴性，戒除不易，且犯罪心態與一般刑事犯罪之本質不同，
    非難性較低等一切情狀，分別量處如主文所示之刑，以資懲
    儆。
２、末查被告本件施用第一、二級毒品之犯罪時間均為96年4 月
    24 日 以前，合於中華民國96年罪犯減刑條例第2 條第1 項
    第3 款之減刑條件，各應減其宣告刑二分之一，且均併予諭
    知易科罰金之折算標準，且就該減刑後宣告刑定應執行之刑
    ，且諭知易科罰金之折算標準，如主文所示。
據上論斷，應依刑事訴訟法第273 條之1 第1 項、第299 條第1
項前段，毒品危害防制條例第10條第1 項、第2 項，刑法第11
條前段、第41條第1 項前段、第51條第5 款，中華民國96年罪犯
減刑條例第2 條第1 項第3 款、第7 條、第9 條、第10條第1 項
，判決如主文。
本案經檢察官彭聖斐到庭執行職務。
中　　華　　民　　國　　96　　年　　9 　　月　　29　　日
                  刑事第六庭    法　官  饒金鳳
以上正本證明與原本無異。
如不服本判決，應於判決送達後10日內，向本院提出上訴狀。
                                書記官  王春森
中　　華　　民　　國　　96　　年　　9 　　月　　29　　日
附錄本案論罪科刑之法律條文：
毒品危害防制條例第10條：
施用第一級毒品者，處6月以上5年以下有期徒刑。
施用第二級毒品者，處3年以下有期徒刑。
